Inventaris van het archief van het Directoraat-Generaal voor Economische Structuur van het Ministerie van Economische Zaken, (1964) 1992-2001
Nationaal Archief, Den Haag
Ministerie van Economische Zaken: Directoraat-Generaal Economische Structuur [DGES]
EZ / DG Economische Structuur DGES
oudste stuk - jongste stuk: 1964-2001
merendeel 1992-2001
E20
3672 inventarisnummer(s); 138,00 meter
Normale geschreven, getypte en gedrukte documenten. Geen bijzondere handschriften. Bevat tekeningen, diskette's, cd-rom's en een videoband.
Nationaal Archief, Den Haag
Directoraat-Generaal voor Economische Structuur,, 1992 - 2001
Het archief bevat de neerslag van de handelingen van het Directoraat-Generaal voor Economische Structuur op het gebied van: - technologie en innovatie; - kennisinfrastructuur; - ruimtelijk economisch beleid; - infrastructuur, milieu en ruimtelijke ordening; - toerisme; - marktwerking; - mededingings- en ordeningsbeleid; - ondernemerschap en midden- en kleinbedrijf
Archiefvorming
Geschiedenis van de archiefvormer
De archiefvormer is het Directoraat-Generaal voor Economische Structuur (DG ES). DG ES is in 1992 ontstaan als opvolger van het Directoraat-Generaal van Diensten, Midden- en Kleinbedrijf en Ordening. Eind 2001 zijn de taken van DG ES overgegaan naar de directoraten-generaal voor Innovatie, voor Marktordening en Energie en voor Ondernemingsklimaat.
ORGANISATIE EN TAKEN
De taken van DG ES waren het behandelen van aangelegenheden betreffende:
technologie en innovatie
kennisinfrastructuur
ruimtelijk economisch beleid
infrastructuur, milieu en ruimtelijke ordening
toerisme
marktwerking
mededingings- en ordeningsbeleid
ondernemerschap en midden- en kleinbedrijf.
DG ES bestond uit de volgende directies:
Directie Algemeen Technologiebeleid (ATB) met als taken:
formuleren van beleid op het terrein van technologie, kennis en ondernemersvaardigheden
bevorderen van de aansluiting tussen de publieke infrastructuur voor onderzoek en onderwijs en het bedrijfsleven
bevorderen van kennisdiffusie naar het bedrijfsleven
bevorderen van acceptatie en integratie van technologie in de samenleving.
Directie Ondernemerschap en Midden- en Kleinbedrijf (OMKB) met als taken:
behandelen van beleidsaangelegenheden die van beleidsaangelegenheden die van belang zijn voor het midden- en kleinbedrijf (inclusief de zelfstandigen) als geheel, enerzijds door het inbrengen van het midden- en kleinbedrijf in een ander relevant overheidsbeleid, anderzijds met behulp van instrumenten op het gebied van vestigingsbeleid, onderwijs, voorlichting, advisering en financiering van onderzoek
zorgdragen voor de afstemming van het nationale midden- en kleinbedrijfbeleid met het internationale midden- en kleinbedrijfbeleid
Directie Marktwerking (DM): het beleidsterrein van DM bestrijkt niet alleen de nationale maar ook de internationale, met name de Europese, markt. De taak van DM was:
bevorderen van een vrije en economische werking van de markteconomie door het wegnemen van belemmeringen in de vorm van regels, afspraken en gedragingen in zowel publieke als private sfeer die niet in het algemeen belang zijn
het voorkomen c.q. tegengaan van niet gewenste of niet aanvaardbare gevolgen van een vrije marktwerking
Directie Regio’s, Bedrijfsomgeving en Milieu (RBM) met als taken:
het realiseren van een ruimtelijk evenwichtige ontwikkeling van economische activiteiten en het bevorderen van een maximale bijdrage van de regio’s aan de nationale welvaartsontwikkeling
het behartigen van economische belangen in relatie tot het rijksbeleid op het gebeid van milieu, ruimtelijke ordening, infrastructuur en mobiliteit
het versterken van de bedrijfsomgeving, de verkeers- en vervoersinfrastructuur en de bestuurlijke omgeving waarin met name het internationaal georiënteerde bedrijfsleven moet opereren
vergroten van de omvang van het toerisme in en naar Nederland
integreren van (onderdelen van) het EZ-beleid in het beleid van lagere overheden en het leveren van een inbreng in het EZ-beleid vanuit de actuele regionale situatie.
Daarnaast viel ook de Dienst Rijksconsulenten nog onder DG ES. Deze dienst had tot taak het vertegenwoordigen van EZ in de regio door het uitdragen van EZ-beleid. Hiertoe waren een tiental rijksconsulentschappen ingericht. De Dienst Rijksconsulentschappen en de Rijksconsulentschappen vallen verder buiten deze bewerking.
Geschiedenis van het archiefbeheer
De structuur van het archief is niet eenduidig. Dit is het gevolg van het feit dat het archief bestaat uit twee onderdelen. Enerzijds is er een werkarchief en anderzijds een algemeen secretariearchief. Het werkarchief is het resultaat van een jarenlange versnippering en versplintering van het Ministerie van Economische Zaken over verschillende gebouwen. Hierdoor hield vrijwel elke afdeling een eigen archief bij. Beide archieven bestaan naast elkaar en zijn even belangrijk om de geschiedenis, taken en organisatie van het Directoraat-Generaal voor Economische Structuur zo compleet mogelijk in beeld te brengen. Aan het werkarchief is geen (eenduidige) ordening toegekend, maar het is veelal geordend op basis van het onderwerp. Deze kennen geen algemene code in tegenstelling tot de dossiers die tot het algemeen secretariearchief behoren.
Het algemeen secretariearchief is geordend op basis van het archiefplan voor het Ministerie van Economische Zaken. Dit archiefplan bestaat uit onderwerpen waar het Ministerie van Economische Zaken bemoeiing mee kan krijgen. De onderwerpen zijn systematisch bijeengebracht. Per onderwerp is een code toegekend met een nadere onderverdeling in decimale notaties.
Het werkarchief en het algemeen secretariearchief zijn samengevoegd in een klassieke inventaris.
In het archief zijn stukken aangetroffen in andere talen dan de Nederlandse. In ieder geval zijn Duits-, Frans- en Engelstalige stukken aangetroffen.
De verwerving van het archief
Het archief is in 2016 door Ministerie van Economische Zaken overgebracht naar het Nationaal Archief, krachtens artikel 12 van de Archiefwet 1995
Inhoud en structuur van het archief
Inhoud
Het archief bevat de neerslag van de handelingen van het Directoraat-Generaal voor Economische Structuur op het gebied van:
technologie en innovatie
kennisinfrastructuur
ruimtelijk economisch beleid
infrastructuur, milieu en ruimtelijke ordening
toerisme
marktwerking
mededingings- en ordeningsbeleid
ondernemerschap en midden- en kleinbedrijf
Selectie en vernietiging
De selectie voor vernietiging is uitgevoerd op basis van de volgende selectielijsten:
Selectielijst voor de neerslag van de handelingen van de minister van Economische Zaken met betrekking tot de Sociaal-Economische Raad over de periode 1970 - heden, vastgesteld bij beschikking van de staatssecretaris van Onderwijs, Cultuur en Wetenschappen en de minister van Economische Zaken, nr. C/S/03/1128 d.d. 12 juli 2003 (Stcrt. 23 juli 2003, nr. 139 / pag. 17)
Selectielijst voor de neerslag van de handelingen van de minister van Economische Zaken, binnen het beleidsterrein Overheidsinformatievoorziening vastgesteld bij beschikking van de staatssecretaris van Onderwijs, Cultuur en Wetenschappen en de minister van Economische Zaken, nr. C/S/031692 d.d. 11 juli 2003 (Stcrt. 20 oktober 2003, nr. 202 / pag. 11).
Selectielijst voor de neerslag van de handelingen van de minister van Economische Zaken binnen het beleidsterrein Selectielijst voor de neerslag van de handelingen van de minister van Economische Zaken binnen het beleidsterrein Energiebeleid vanaf 1945 vastgesteld door de staatssecretaris van Onderwijs, Cultuur en Wetenschap en de minister van Economische Zaken, nr. C/S&A/05/1425, d.d. 7 juli 2005 (Stcrt. 13 januari 2006, nr. 10 / pag. 14)
Selectielijst voor de neerslag van de handelingen van de minister van Economische Zaken binnen het beleidsterrein Algemeen Wetenschappelijke voorbereiding van het regeringsbeleid vanaf 1945 vastgesteld door de staatssecretaris van Onderwijs, Cultuur en Wetenschap en de minister van Economische Zaken, nr. C/S&A/06/1165 d.d. 22 mei 2006 (Stcrt. 3 augustus 2006, nr. 149 / pag. 9)
Selectielijst voor de neerslag van de handelingen van de minister van Economische Zaken, als vakminister en als vakminister in Londen, binnen het beleidsterrein Beheer van de Rijksbegroting (periode 1940–1993), vastgesteld bij beschikking van de minister van Economische Zaken en de Staatssecretaris van Onderwijs, Cultuur en Wetenschap, nr. 98.28.RWS/JW d.d. 8 januari 1998 (Stcrt. 1998, nr. 142), rekening houdend met de actualisatie nr. C/S&A/06/1946, d.d. 16 augustus 2006 (Stcrt. 11 september 2006, nr. 176 / pag. 13).
Selectielijst voor de neerslag van de handelingen van de minister van Economische Zaken en de onder hem ressorterende actoren op het beleidsterrein binnen het beleidsterrein Exportbevordering, internationaal ondernemen en de samenwerking over de periode van 1945, vastgesteld bij beschikking van de staatssecretaris van Onderwijs, Cultuur en Wetenschappen en de minister van Economische Zaken, nr. C/S&A/06/1903 d.d. 11 augustus 2006 (Stcrt. 9 oktober 2006, nr. 197 / pag. 17)
Selectielijst voor de neerslag van de handelingen van de minister van Economische Zaken en de onder hem ressorterende actoren binnen het beleidsterrein Buitenlandse Economische Betrekkingen vanaf 1945, vastgesteld bij beschikking van de staatssecretaris van Onderwijs, Cultuur en Wetenschappen en de minister van Economische Zaken, nr. C/S&A/06/2008 d.d. 22 augustus 2006 (Stcrt. 10 oktober 2006, nr. 197 / pag. 10).
Selectielijst voor de neerslag van de handelingen van de minister van Economische Zaken, binnen het beleidsterrein Industrie- en Technologiebeleid vastgesteld bij beschikking van de staatssecretaris van Onderwijs, Cultuur en Wetenschappen en de minister van Economische Zaken, nr. C/S&A/06/2200, d.d. 12 september 2006 (Stcrt. 17 oktober 2006, nr. 202 / pag. 16).
Selectielijst voor de neerslag van de handelingen van de minister van Economische Zaken binnen het beleidsterrein Toerisme vanaf 1945 vastgesteld door de minister van Onderwijs, Cultuur en Wetenschap en de minister van Economische Zaken nr. C/S&A/06/3303, d.d. 8 december 2006 (Stcrt. 28 februari 2007, nr. 42 / pag. 19)
Selectielijst voor de neerslag van de handelingen van de minister van Economische Zaken op het beleidsterrein Kwaliteit van de Nederlandse wetgeving vanaf 1945, vastgesteld bij beschikking van de minister van Onderwijs, Cultuur en Wetenschappen en de minister van Economische Zaken, nr. C/S&A/06/3522 d.d. 21 december 2006 (Stcrt. 14 februari 2007, nr. 32 / pag. 14)
Selectielijst voor de neerslag van de handelingen van de minister van Economische Zaken binnen het beleidsterrein Stimulering Midden- en Kleinbedrijf vanaf 1945 vastgesteld door de minister van Onderwijs, Cultuur en Wetenschap en de minister van Economische Zaken nr. C/S&A/07/23, d.d. 25 januari 2007 (Stcrt. 27 februari 2007, nr. 41 / pag. 17)
Selectielijst voor de neerslag van de handelingen van de minister van Economische Zaken binnen het beleidsterrein Metrologie 1946–1997 vastgesteld door de minister van Onderwijs, Cultuur en Wetenschap en de minister van Economische Zaken, nr. C/S&A/07/690, d.d. 13 maart 2007 (Stcrt. 2 april 2007, nr. 65 / pag. 11)
Selectielijst voor de neerslag van de handelingen van de minister van Economische Zaken binnen het beleidsterrein Voorlichting van de rijksoverheid vanaf 1945, vastgesteld door de minister van Onderwijs, Cultuur en Wetenschap en de minister van Economische Zaken, nr. Nr. C/S&A/07/1164, d.d. 3 mei 2007 (Stcrt. 14 juni 2007, nr. 112 / pag. 10)
Selectielijst voor de neerslag van de handelingen van de minister van Economische Zaken en de onder hem ressorterende actoren op het beleidsterrein Organisatie van de Rijksoverheid over de periode 1945–1999 vastgesteld bij beschikking van de staatssecretaris van Onderwijs, Cultuur en Wetenschap en de minister van Economische Zaken, nr. C/S&A/05/1199 d.d. 5 juli 2005 (Stcrt. 16 december 2005, nr. 245 / pag. 25), rekening houdend met de publicatie in de Staatscourant op 14 juni 2007 (nr. 112 / pag.10)
Selectielijst voor de neerslag van de handelingen van de minister van Economische Zaken binnen het beleidsterrein Kansspelen 1945–2000 vastgesteld door de minister van Onderwijs, Cultuur en Wetenschap en de minister van Economische Zaken, nr. C/S&A/07/1607, d.d. 22 juni 2007 (Stcrt. 19 juli 2007, nr. 137 / pag. 14)
Selectielijst voor de neerslag van de handelingen van de minister van Economische Zaken binnen het beleidsterrein Rijkshuisvesting vanaf 1945, vastgesteld door de minister van Onderwijs, Cultuur en Wetenschap en de minister van Economische Zaken, nr. C/S&A/07/526, d.d. 12 maart 2007 (Stcrt. 26 juli 2007, nr. 142 / pag. 6)
Selectielijst voor de neerslag van de handelingen van de minister van Economische Zaken binnen het beleidsterrein Consumentenbeleid vanaf 1945, vastgesteld door de minister van Onderwijs, Cultuur en Wetenschap en de minister van Economische Zaken, nr. C/S&A/07/1703, d.d. 9 juli 2007 (Stcrt. 2 augustus 2007, nr. 147 / pag. 18)
Selectielijst voor de neerslag van de handelingen van de minister van Economische Zaken op het beleidsterrein Regionaal en Ruimtelijk Economisch Beleid vanaf 1945, vastgesteld bij beschikking van de staatssecretaris van Onderwijs, Cultuur en Wetenschap en de minister van Economische Zaken, nr. C/S&A/07/1891, d.d. 21 augustus 2007 (Stcrt. 5 oktober 2007, nr. 193 / pag. 7)
Selectielijst voor de neerslag van de handelingen van de minister van Economische Zaken binnen het beleidsterrein Prijsbeleid, vanaf 1945 door de minister van Onderwijs, Cultuur en Wetenschap en de minister van Economische Zaken, nr. C/S&A/07/2410, d.d. 5 oktober 2007 (Stcrt. 23 oktober 2007, nr. 205 / pag. 8)
Selectielijst voor de neerslag van de handelingen van de minister van Economische Zaken, binnen het deelbeleidsterrein Arbeidsverhoudingen bij de overheid over de periode 1945-1995 (1997) van het beleidsterrein Overheidspersoneel, vastgesteld bij beschikking van de staatssecretaris van Onderwijs, Cultuur en Wetenschappen en de minister van Economische Zaken, nr. R&B/OSA/2001/865, d.d. 30 juli 2001 (Stcrt. 16 oktober 2001, nr. 200 / pag. 10). Bij het gebruik van deze lijst is rekening gehouden met de publicatie van het basisselectiedocument voor de Minister van Economische Zaken en de onder hem ressorterende actoren op het deelbeleidsterrein van personeelszaken, t.w. het personeelsdossier. Deze lijst is gepubliceerd in de Staatscourant van 20 november 2007, nr. 225 / p. 15 en gerectificeerd in de Staatscourant van 18 december 2007, nr. 245 / p. 28
Selectielijst voor de neerslag van de handelingen van de minister van Economische Zaken als vakminister en de onder hem als vakminister ressorterende actoren op het deelbeleidsterrein formatiebeleid, arbeidsmarkt beleid en personeelsontwikkeling en mobiliteit over de periode 1945-1996, vastgesteld bij beschikking van de staatssecretaris van Onderwijs, Cultuur en Wetenschappen en de minister van Economische Zaken, nr. R&B/OSA/2001/865 d.d. 30 juli 2001 (Stcrt. 17 oktober 2001, nr. 201 / pag. 10). Bij het gebruik van deze lijst is rekening gehouden met de publicatie van het basisselectiedocument voor de Minister van Economische Zaken en de onder hem ressorterende actoren op het deelbeleidsterrein van personeelszaken, t.w. het personeelsdossier. Deze lijst is gepubliceerd in de Staatscourant van 20 november 2007, nr. 225 / p. 15 en gerectificeerd in de Staatscourant van 18 december 2007, nr.245 / p. 26
Selectielijst voor de neerslag van de handelingen van de minister van Economische Zaken binnen het beleidsterrein Economische Mededinging en Industrieel Eigendom vanaf 1946, vastgesteld door de minister van Onderwijs, Cultuur en Wetenschap en de minister van Economische Zaken, nr. C/S&A/07/2939 d.d. 7 december 2007 (Stcrt. 8 januari 2008. nr. 5 / p. 28)
Selectielijst voor de neerslag van de handelingen van de minister van Economische Zaken binnen het beleidsterrein Toezicht op het Verzekeringsbedrijf vanaf 1940 vastgesteld door de staatssecretaris van Onderwijs, Cultuur en Wetenschap en de minister van Economische Zaken, nr. C/S&A/08/530, d.d. 5 maart 2008 (Stcrt. 1 april 2008, nr. 63 / pag. 11)
Selectielijst voor de neerslag van de handelingen van de minister van Economische Zaken op het beleidsterrein Coördinatie Algemeen Regeringsbeleid vanaf 1945, vastgesteld door de minister van Onderwijs, Cultuur en Wetenschap en de minister van Economische Zaken, nr. NA//09/452 d.d. 2 mrt. 2009 (Stcrt. 18 maart 2009, nr. 53)
Selectielijst voor de neerslag van de handelingen van de minister van Economische Zaken binnen het beleidsterrein Milieubeheer vanaf 1945 vastgesteld bij beschikking van de minister van Economische Zaken en de minister van Onderwijs, Cultuur en Wetenschap, nr. C/S&A/09/820, d.d. 1 april 2009 (Stcrt. 24 april 2009, nr. 78).
Aanvullingen
Voor dit archief worden geen aanvullingen verwacht.
Ordening van het archief
Deze inventaris is geordend op basis van het eerder genoemde Archiefplan van het Ministerie van Economische Zaken. Hier is voor gekozen omdat een groot deel van het archief van het directoraat-generaal op deze code geordend was. Ook zijn de eerder opgestelde inventarissen van voorgaande archiefblokken van het Ministerie van Economische Zaken op deze wijze geordend.
Het Archiefplan van het Ministerie van Economische Zaken is gebaseerd op de standaardcode. De inventaris is onderverdeeld in de hoofdrubrieken Organisatie en Taakuitvoering. Onder deze hoofdrubrieken zijn de rubrieken uit het Archiefplan geplaatst. Hierbij zij opgemerkt dat alleen die rubrieken uit het Archiefplan gebruikt zijn die gekoppeld zijn aan dossiers. Dit betekent dus dat de inventaris niet een totaal overzicht biedt van het Archiefplan. Verder zij opgemerkt dat de meeste dossiers voorzien waren van een archiefcode. Indien deze code correspondeerde met de inhoud van het dossiers, is deze code gebruikt om het dossier te plaatsen in de nieuwe inventaris. Indien de code van het dossier niet overeenkwam met de inhoud van het dossier, is er voor gekozen het dossier onder een meer passende rubriekscode te plaatsen.
Aanwijzingen voor de gebruiker
Openbaarheidsbeperkingen
Volledig openbaar.
Materiële beperkingen
Het archief kent beperkingen voor het raadplegen van stukken als gevolg van slechte materiële staat.
Andere toegang
Voor dit archief is geen andere toegang beschikbaar.
Aanvraaginstructie
Openbare archiefstukken kunnen online worden aangevraagd en gereserveerd. U kunt dit ook via de terminals in de studiezaal van het Nationaal Archief doen. Om te kunnen reserveren dient u de volgende stappen te volgen:
U maakt een profiel aan op www.gahetna.nl, en logt vervolgens in
Via de archiefinventaris (alleen de beschrijvingen met rode nummers) selecteert u het gewenste archiefstuk door op de knop 'Reserveren' te klikken
In het volgende scherm geeft u aan op welke dag u het archiefstuk wilt inzien
Indien u zich bevindt in de studiezaal en een tafelnummer heeft ontvangen kunt u dit nummer vermelden. Als u geen tafelnummer heeft kunt u tafelnummer 777 laten staan
Vervolgens bevestigt u uw reservering door deze te versturen.
Verwant materiaal
Bewaarplaats van originelen
Niet van toepassing.
Beschikbaarheid van kopieën
Inventarisnummers van dit archief zijn niet in kopievorm beschikbaar
Afgescheiden archiefmateriaal
Niet van toepassing.
Verwante archieven
Niet van toepassing.
Bijlagen
Geen bijlagen
Beschrijving van de series en archiefbestanddelen
- De organisatie en inrichting van het Departement van Economische Zaken, 1
  - Ontstaan. Instandhouding. Opheffing, x.07.1
    - Groei, Ontwikkeling en Instandhouding, x.07.12
      - Bescherming. Hier o.m.: beveiliging van geheimen, x.07.124
        - Stukken betreffende het laten verrichten van een onderzoek naar de opzet van beveiligingsprocedures van vertrouwelijke gegevens door Coopers & Lybrand, 1996; 1; pak
      - Organisatie en reorganisatie, x.07.125
        - Stukken betreffende het leveren van een bijdrage aan het vaststellen van de organisatiestructuur van de Directie Algemeen Technologiebeleid (ATB), 1983-1991; 2; omslag
        - Stukken betreffende het leveren van een bijdrage aan het verzelfstandigen van de Rijksnijverheidsdienst tot het InnovatieCentra Netwerk Nederland (ICNN), 1987-1998; 3-41; 22 pakken en 14 omslagen
          - Algemeen 1988-1996, 3-6
            - 1988-1991, 3; pak
            - 1988-1996, 4; pak
            - 1991-1994, 5; pak
            - 1993-1994, 6; pak
          - Het voorleggen van een voorstel met betrekking tot de mogelijke integrale doorstroming van Rijksnijverheidsdienst-personeel naar de InnovatieCentra 1987-1988, 7; pak
          - Secretariaatsarchief van het Projectteam InnovatieCentra 1987-1988, 8-15
            - Algemeen 1987-1988, 8-10
              - 1987 mei - sep., 8; pak
              - 1987 juni - dec., 9; pak
              - 1987 okt. - 1988, 10; pak
            - Ingekomen stukken en minuten van uitgaande stukken 1987-1988, 11-12
              - 1987 sep. - okt., 11; pak
              - 1987 nov. - 1988, 12; pak
            - Nota's 1987-1988, 13-15; pak
              - 1987 jan. - apr., 13; pak
              - 1988 mei, 14; pak
              - 1988 juni - nov., 15; pak
          - Het informeren van de voorzitter van de Tweede Kamer der Staten- Generaal inzake de voortgang van de verzelfstandiging 1987-1990, 16; pak
          - Ingekomen stukken en minuten van uitgaande stukken 1987-1996, 17-20
            - Correspondentie met de Dienstcommissie ICNN 1987-1994, 17; pak
            - Reacties van werkgeversorganisaties en brancheorganisaties 1988-1993, 18; pak
            - Correspondentie van en met secretaris-generaal Geelhoed 1991-1993, 19; omslag
            - Correspondentie van en met de plaatsvervangend secretaris-generaal 1991-1994, 20; pak
          - Het onderbrengen van InnovatieCentra gelden bij de directie Algemeen Technologiebeleid 1988-1992, 21; omslag
          - Voorzittersoverleg van InnovatieCentra 1988-1994, 22; pak
          - Het informeren van de minister inzake een overleg met de Vaste Kamer Commissie voor Economische Zaken met betrekking tot de voortgang van de verzelfstandiging 1989-1990, 23; omslag
          - Overgang van Centrum voor Kennisbescherming en Octrooi-informatie (CKO) naar Bureau Industriële Eigendom (BIE) 1989-1994, 24; pak
          - Stuurgroep Verzelfstandiging ICA, Bijzondere Commissie EZ, Begeleidingscommissie Evaluatie IC-netwerk, overleg EZ met IC-Netwerk 1990-1992, 25; pak
          - Beraad van de secretaris-generaal (SG) en het directoraat-generaal (DG) 1991-1993, 26; omslag
          - Evaluatie van de verzelfstandiging 1991-1993, 27; omslag
          - Onderhandelingen door het Ministerie van Economische Zaken (EZ) met IC Netwerk 1991-1994, 28; pak
          - Vergaderstukken van de Werkgroep Organisatorische/Juridische Aspecten, Werkgroep Financiële Aspecten en de Werkgroep Arbeidsvoorwaarden 1992, 29; pak
          - Het behandelen van verschillende aangelegenheden met betrekking tot de doorberekening van de kosten voor de diensten van het ICNN binnen de rijksoverheid 1992-1993, 30; omslag
          - Het verlenen van de opdracht aan het Bureau voor Economische Argumentatie (BvEA) te Hoofddorp tot het uitvoeren van de Evaluatie van IC's als Voorbereiding op Verzelfstandiging 1992-1993, 31; pak
          - Vergaderstukken van de Bijzondere Commissie (BC) 1992-1993, 32; omslag
          - Behandeling in de ministerraad en vervolgoverleg met de minister van Financiën en IC Netwerk 1993, 33; omslag
          - Het aanpassen van de statuten van de regionale innovatiecentra 1993, 34; omslag
          - Het informeren van de minister met betrekking tot een mondeling overleg met de Vaste Commissie voor Economische Zaken met betrekking tot de verzelfstandiging 1993, 35; omslag